臺灣臺南地方法院刑事判決
109年度交易字第1026號
公  訴  人  臺灣臺南地方檢察署檢察官
被      告  鄭尊禮


上列被告因公共危險案件，經檢察官提起公訴（109年度偵字第1
8673號），本院判決如下：
    主  文
鄭尊禮駕駛動力交通工具吐氣所含酒精濃度達每公升零點二五毫
克以上，累犯，處有期徒刑伍月，如易科罰金，以新臺幣壹仟元
折算壹日。
    事實及理由
一、本件依刑事訴訟法第310 條之1 規定，記載犯罪事實及證據
    如下：
　㈠犯罪事實：如起訴書之記載（詳附件）。
  ㈡證據名稱：⒈被告審理之自白。
　　          ⒉如起訴書之記載（詳附件）。
二、論罪科刑㈠
　㈠核被告所為，係犯刑法第185 條之3 第1 項第1 款之駕駛動
    力交通工具吐氣所含酒精濃度達每公升零點二五毫克以上罪
    。
  ㈡被告前有起訴書所載之罪刑執行完畢紀錄，其於罪刑之有期
    徒刑執行完畢後，五年以內故意再犯本件有期徒刑以上之罪
    ，構成累犯，其前案執行罪刑與本案犯行查係相同罪名，顯
    無應量處最低法定刑及適用刑法第59條減輕其刑之餘地，是
    本案並無大法官釋字第775 號解釋意旨之適用（最高法院10
    9 年度台上字第2595號裁判要旨），爰依刑法第47條第1 項
    規定，加重最低本刑。㈢
　㈢量刑審酌
　⒈被告酒後駕車犯行紀錄：
　⑴於94年2 月19日因酒後駕車(測得吐氣酒精濃度每公升0.38毫
    克)，經判處罰金4 萬元（易刑從略，下同，本院96交簡231
    8號）。
　⑵於96年4 月15日因酒後駕車(測得吐氣酒精濃度每公升0.60毫
    克)，經判處有期徒刑3 月（本院96交簡1597號）。
　⑶於99年5 月9 日因酒後駕車(測得吐氣酒精濃度每公升0.61 
    毫克)，經判處有期徒刑6 月（本院99交簡1392號）。
　⑷於105 年10月1 日因酒後駕車(測得吐氣酒精濃度每公升0.2 
    9 毫克)，經判處有期徒刑4 月（本院105 交簡5093號，本
    件累犯前科）。
　⒉爰審酌被告年齡、素行、知識程度、經濟狀況、飲用酒類之
    種類、駕駛車種、行駛距離、發生事故未造成他人受傷、測
    得之呼氣酒精濃度、其犯後態度、本次犯行距離前次犯行期
    間（本件為5 年內第2 犯）、參酌道路交通管理處罰條例第
    35條第11項規定暨違反道路交通管理事件統一裁罰基準表之
    裁罰標準（參見附錄法條）與前案犯行判處刑度等一切情狀
    ，茲量處如主文所示之刑，並諭知易科罰金之折算標準，以
    示懲儆。
據上論斷，依刑事訴訟法第299 條第1 項前段、第310 條之1 ，
判決如主文。
中　　華　　民　　國　　109 　年　　12　　月　　31　　日
　　　　　　　　　刑事第十庭    法　官　陳世旻
以上正本證明與原本無異。
如不服本判決應於收受本判決後20日內向本院提出上訴書狀，並
應敘述具體理由。其未敘述上訴理由者，應於上訴期間屆滿後20
日內向本院補提理由書狀（均須按他造當事人之人數附繕本）「
切勿逕送上級法院」。 
  　　　　　　　　　　　　　　　書記官　謝盈敏
中　　華　　民　　國　　109 　年　　12　　月　　31　　日
【附錄】本案論罪科刑法條      1 中華民國刑法  第 185-3 條（民國 108 年 06 月 19 日；節錄第1 項第1 款） ．駕駛動力交通工具而有下列情形之一者，處二年以下有期徒刑，得併科二十萬元以下罰金：   一、吐氣所含酒精濃度達每公升零點二五毫克或血液中酒精濃度達百分之零點零五以上。  2 中華民國刑法施行法  第 1-1 條（民國 95 年 06 月 14 日；節錄第1 項） ．中華民國九十四年一月七日刑法修正施行後，刑法分則編所定罰金之貨幣單位為新臺幣。  3 道路交通管理處罰條例  第 35 條（民國 108 年 4 月 17 日；節錄第11項） ．前項汽機車駕駛人，經裁判確定處以罰金低於第九十二條第四項所訂最低罰鍰基準規定者，應依本條例裁決繳納不足最低罰鍰之部分。  4 違反道路交通管理事件統一裁罰基準表（民國 109 年 02 月 27 日）  【道路交通管理處罰條例第35條（民國108 年4 月17日）裁罰基準（整理節錄罰鍰部分）】 ㈠第1 項第1 款（酒駕吐氣酒精濃度）   ⒈每公升0.25以上未滿0.4 毫克：⑴機  車：2 萬2500元- 3 萬3500元 　　　　　　　　　　　　　 　　 ⑵小型車：3 萬7500元- 5 萬4500元 　　                            ⑶大型車：4 萬2000元- 6 萬2000元   ⒉每公升0.4 以上未滿0.55毫克：⑴機  車：4 萬5000元- 6 萬7500元 　　　　　　　　　　　　　　　  ⑵小型車：6 萬0000元- 9 萬0000元 　　                            ⑶大型車：6 萬5000元- 9 萬7000元   ⒊每公升0.55毫克以上        ：⑴機  車：6 萬7500元- 9 萬0000元 　　　　　　　　　　　　　　　  ⑵小型車：8 萬5000元- 12萬0000元 　　                            ⑶大型車：10萬0000元- 12萬0000元 ㈡第1 項第2 款（毒駕）   ⒈機車：9 萬元   ⒉汽車：12萬元 ㈢第3 項（5 年內之第1 項2 犯）   ⒈機車：9 萬元。   ⒉汽車：12萬元。  ㈣第3 項（5 年內之第1 項3 犯以上）   按前次（2 犯）所處罰鍰加罰9 萬元。 
【附件】
臺灣臺南地方檢察署檢察官起訴書
                                    109年度偵字第18673號
　　被　　　告　鄭尊禮　

上列被告因不能安全駕駛案件，已經偵查終結，認應提起公訴，
茲將犯罪事實及證據並所犯法條分敘如下：
　　　　犯罪事實
一、鄭尊禮於民國105年間因公共危險案件，經臺灣臺南地方法
    院於105年12月28日以105年交簡字第5093號判決判處有期徒
    刑4月確定，於106年3月29日易科罰金執行完畢。詎仍不知
    悔改，於109年10月1日晚間7時許至同日晚間8時許，在臺南
    市歸仁區保大路3段友人家中飲用台灣啤酒後，明知飲酒後
    吐氣所含酒精濃度達每公升0.25毫克以上，不得駕駛動力交
    通工具，仍於同日晚間8時許，駕駛車牌號碼000-0000號自
    用小客貨車返家，於同日晚間8時50分許，行經臺南市永康
    區大灣東路、民族路交岔路口處，不慎撞擊前方停等紅燈由
    陳英仁駕駛之車牌號碼0000-00號自用小客車（無人受傷）
    ，經警到場處理，並於同日晚間9時23分許測得其吐氣所含
    酒精濃度達每公升0.86毫克，始悉上情。
二、案經臺南市政府警察局永康分局報告偵辦。
　　　　證據並所犯法條
一、（從略）
二、核被告所為，係犯刑法第185條之3第1項第1款之吐氣所含酒
    精濃度達每公升0.25毫克以上而駕駛動力交通工具罪嫌。被
    告曾受如犯罪事實欄所示有期徒刑之執行完畢，有本署刑案
    資料查註紀錄表在卷可憑，其於有期徒刑執行完畢後5年以
    內故意再犯本件有期徒刑以上之罪，為累犯，請依刑法第47
    條第1項之規定及大法官釋字第775號解釋之意旨，裁量是否
    加重其刑。
三、依刑事訴訟法第251條第1項提起公訴。
　　此　致
臺灣臺南地方法院
中　　華　　民　　國　 109　　年　　10　　月　　23　　日
                              檢察官  蔡  佩  容
                              檢察官  張  佳  蓉
本件證明與原本無異
中　　華　　民　　國　 109　　年　　10　　月　　30　　日
                              書記官  李  智  聖